臺灣彰化地方法院刑事判決　　　　　　　　　　　　　九十一年度易字第七二一號
　　公　訴　人　臺灣彰化地方法院檢察署檢察官
　　被　　　告　癸○○
　　（已　　歿　）
　　被　　　告　乙○○
　　被　　　告　己○○
　　被　　　告　庚○
　　被　　　告　丙○○
　　被　　　告　辛○○
　　被　　　告　甲○○
　　被　　　告　丁○○
　　被　　　告　卯○○
　　被　　　告　戊○○
住彰化縣社頭鄉○○村○○路○段.
　　　　　　　　　　　　身分證.
　　被　　　告　子○○　男　四.
　　　　　　　　　　　　住彰化.
　　　　　　　　　　　　身分證.
　　被　　　告　寅○○　女　四.
　　　　　　　　　　　　住台北縣新莊市○○里○○街一三三巷二弄一號三樓
　　　　　　　　　　　　居彰化.
　　　　　　　　　　　　身分證.
　　被　　　告　丑○○　男　五.
　　　　　　　　　　　　住彰化.
　　　　　　　　　　　　身分證.
右被告因賭博案件，經檢察官提起公訴 (九十年度偵字第二二九０號)，本院判決如
左：
    主  文
癸○○公訴不受理。
乙○○共同意圖營利，聚眾賭博，處有期徒刑參月，如易科罰金，以參佰元折算壹日
。扣案之骰子壹顆、骰子圖壹張、鍋蓋及盤子各壹個、磁鐵板壹個、無線電機壹部及
指揮棒壹支均沒收。
己○○幫助意圖營利，聚眾賭博，處有期徒刑貳月，如易科罰金，以參佰元折算壹日
。
庚○、丙○○、辛○○、甲○○、丁○○、卯○○、戊○○、子○○、寅○○、丑○○在公眾得出入之場所賭博財物，庚○、卯○○、子○○各處罰金貳仟元；丙○○、
辛○○、丁○○、戊○○、寅○○各處罰金參仟元；甲○○、丑○○各處罰金陸仟元
；以上罰金如易服勞役，均以參佰元折算壹日。
    事  實
一、丙○○、辛○○、丁○○、甲○○、戊○○、寅○○、丑○○等人均曾因犯賭博
    罪，為本院及台灣南投地方法院判處五百元至九千元不等之罰金，詎其等猶不知
    警惕。乙○○意圖營利，於民國九十年三月二十日上午八時許，向與其有意圖營
    利供給賭博場所犯意聯絡之癸○○（已歿），租用其位於彰化縣二林鎮豐田里中
    和巷十七之一號房屋後方之空地，做為與不特定人賭博之場所，租金則約定視賭
    場營收情形計算。乙○○即自同日十四時許起，陸續聚集庚○、丙○○、辛○○
    、甲○○、丁○○、卯○○、戊○○、子○○、寅○○、丑○○等人在上址賭博
    ，由乙○○擔任莊家，賭客先在骰子圖上下注，然後再以鍋蓋及盤子內搖出之骰
    子號碼與莊家對賭，視押中幾個號碼，由莊家賠半倍到四倍不等之賭金，未押中
    則賭資歸莊家所有，賭注則隨賭客之意思而定，沒有上限，乙○○於每回有人押
    中時，向其收取新台幣（下同）五十元到一百元不等以充做抽頭金。乙○○另以
    每日五百元之代價，僱用有幫助其聚眾賭博意思之己○○，持無線電機與指揮棒
    ，於同日十四時二十分許起在賭場外擔任把風工作。至同日十七時許，為警於上
    址查獲，並扣得乙○○所有之骰子一顆、骰子圖一張、鍋蓋及盤子各一個、無線
    電機一部、指揮棒一支（起訴書漏載）及磁鐵板一面。
二、案經彰化縣警察局二林分局報告臺灣彰化地方法院檢察署檢察官偵查起訴。
    理  由
壹、有罪部分
一、訊之被告乙○○、己○○、庚○、丙○○、丁○○、卯○○、戊○○、子○○、
    寅○○等人對其上開賭博之犯罪事實均坦白承認；被告辛○○經本院當庭合法通
    知，雖無正當理由而未於本案言詞辯論時到庭陳述意見，然其於本院第一、二次
    審理時，均坦承其有於上述時、地參與賭博之事實，核其等之供詞，與證人即查
    獲之員警壬○○到庭結證查獲之情節，均大致相符，並有骰子一顆、骰子圖一張
    、鍋蓋及盤子各一個、指揮棒一支、無線電一部及磁鐵板一面等物扣案可相佐證
    ，其等之犯罪事實已堪認定。
二、又被告丑○○、甲○○經本院當庭合法通知及傳喚，無正當理由未於本案言詞辯
    論時到庭陳述意見，然其等於警訊、偵查或本院審理時，均否認有參與賭博，被
    告甲○○於警局訊問時供稱：現場有七、八人在賭博，但伊係至該處向友人要會
    錢云云，被告丑○○於本院審理時亦供說：伊原本係要到現場賭博，但伊剛到，
    尚未賭博，就被警察查獲云云。惟查：被告二人確有於上述時、地，參與賭博之
    犯罪事實，業據同案被告庚○、丙○○於警局初訊時供述詳細，其二人均明白供
    稱：在場的人均有參與賭博等語；又同案被告辛○○於本院審理時亦供說：伊有
    看到被告丑○○在現場看了一陣子，只是不知道他有無賭博等語，此與被告辯稱
    其係剛到現場之說詞顯相出入，又現場係一賭場，出入亦有雇人把風、管制，是
    被告丑○○若非到現場賭博，依一般常情，賭場之負責人及賭客豈會任其到賭場
    內部流覽觀望，況其於警訊時，原已坦認曾於前一日到現場賭博財物等語，雖無
    其他證據足以佐證其之所供，但仍間接可證其應有參與當日之賭局無誤。另被告
    甲○○雖供說其係到現場去代友人收會錢云云，然該賭場出入有雇請己○○在把
    風、管制，依常情而言，當不致讓閒雜人等隨意進出，否則豈不是會自曝其賭博
    之犯行與人得知，而招來被查獲之風險，是其辯稱到賭場收會錢，顯不合常情，
    要無可信。是其二人前之賭博犯行亦堪認定，應與乙○○等人併依法予以論科。
三、核被告被告乙○○所為，係犯刑法第二百六十八條之意圖營利供給賭場罪及聚眾
    賭博罪；被告己○○以幫助之意思參與被告乙○○前之聚眾賭博犯行，係屬幫助
    犯，應依法減輕其刑；被告乙○○、庚○、丙○○、辛○○、甲○○、丁○○、
    卯○○、戊○○、子○○、寅○○、丑○○等人均係犯同法第二百六十六條第一
    項之賭博罪。被告乙○○所犯上開供給賭場罪，與已歿之癸○○有犯意聯絡及行
    為分擔，係共同正犯；而其係以一行為觸犯上開三罪，應依想像競合之規定，論
    以情節較重之聚眾賭博罪，公訴人認應分論併罰，顯有誤會。又公訴人認被告己○○亦有幫助乙○○供給賭博場所之犯行，然查己○○參與本案之部分，僅有在
    賭場外把風一項，據此當無從認定其亦有參與提供賭博場所，是公訴人此之起訴
    顯有誤會，惟此與其前之犯行有想像競合之裁判上一罪關係，自不另為無罪之諭
    知。爰分別審酌被告乙○○等人犯罪之動機、方法、手段、品行、所得利益、所
    生危害，被告丙○○、辛○○、甲○○、丁○○、戊○○、寅○○、丑○○前均
    有賭博之犯罪記錄，被告甲○○、丑○○犯後不知悔改，未能承認犯行，暨其餘
    被告之犯後態度等一切情狀，分別量處如主文所示之刑，並均諭知易科罰金、易
    服勞役之折算標準。前述扣案之骰子一顆、骰子圖一張、鍋蓋及盤子各一個及磁
    鐵板一面係供賭博之器具，而扣案之無線電機一部、指揮棒一支則係供犯罪所用
    之物，且為被告乙○○所有，業據其供陳無訛，均請依法宣告沒收。
四、被告辛○○、丑○○、甲○○三人，分別經本院當庭改期合法通知及合法傳喚，
    均無正當理由未到庭陳述意見，本院依法逕行判決。
貳、不受理部分：
一、按被告死亡者，應諭知不受理之判決，刑事訴訟法第三百零三條第五款定有明文
    。
二、查本件被告癸○○業於九十年九月間死亡，此據證人壬○○結證在卷，並經本院
    電詢癸○○之子確認無誤，有其子補呈之死亡證明書影本及電話記錄表各一紙附
    卷可稽。依據首開說明，爰不經言詞辯論，逕為不受理之判決。
參、據上論斷，應依刑事訴訟法第二百九十九條第一項前段、第三百零三條第五款、
    第三百零六條、第三百零七條、刑法第二十八條、第三十條、二百六十六條第一
    項前段、第二項、第二百六十八條、第五十五條、第四十一條第一項前段、第四
    十二條第二項、第三十八條第一項第二款，罰金罰鍰提高標準條例第一條前段、
    第二條，判決如主文。
本件經檢察官黃鼎鈞到庭執行職務。
中      華      民      國      九十一      年      九    月    二十四  日
                                臺灣彰化地方法院刑事第一庭
                                    法      官  葛永輝
右正本證明與原本無異。
如不服本判決，應於判決送達後十日內向本院提出上訴狀( 須附繕本 )。
                                    法院書記官  施惠卿
中      華      民      國      九十一      年      九    月    二十五  日
刑法第二百六十八條
意圖營利供給賭博場所或聚眾賭博者，處三年以下有期徒刑，得併科三千元以下罰金
。
